---
title: "Báo cáo"
date: "`r Sys.Date()`"
output: 
  flexdashboard::flex_dashboard:
    orientation: row
    vertical_layout: fill
    theme: cerulean
    navbar:
        
      - title: "About"
        href: "HIHI"
        icon: "fa-info-circle"
        align: "right"
    # css: styles.css
# runtime: shiny
params:
  ngay: "2026-03-05"

---

```{r setup, include=FALSE}
library(flexdashboard)
knitr::opts_chunk$set(echo = FALSE)
library(tidyr)
library(dplyr)
library(ggplot2)
library(flextable)
library(rpart)
library(dplyr)
library(sqldf)
library(rio)
library(janitor)
library(gtsummary)
library(cards)
library(stringr)
library(lubridate)
library(forcats)
library(tidyverse)
library(hms)
library(linelist)
library(stringi)
library(data.table)
library(rmarkdown)
library(pastecs)
library(readxl)
library(openxlsx)
library(creditmodel)
library(datasets)
library(openxlsx)
library(tidyr)
library(reshape2)
library(Information)
library(scorecard)
library(htmltools)
library(bslib)
library(pacman)
library(scales)

options(scipen = 999)

pacman::p_load(flextable,tidyverse,rio,officer)

# data_toanhang <- read_excel("D:\\Data Minh\\TSCORE\\baocaotanggiam.xlsx", sheet = "toanhang")
# data_oto <-  read_excel("D:\\Data Minh\\TSCORE\\baocaotanggiam.xlsx", sheet = "oto")
# 
# data_toanhang <- clean_names(data_toanhang)
# data_oto <- clean_names(data_oto)

##tháng này
data_sktd <- read.delim("D:\\Data Minh\\BAOCAO\\SAOKE\\SAOKE_TINDUNG_20260305.txt",sep ="$")
data_thauchi <- read.delim("D:\\Data Minh\\BAOCAO\\SAOKE\\SAOKE_THAUCHI_20260305.txt",sep ="$")
data_thauchi_quahan <- read.delim("D:\\Data Minh\\BAOCAO\\SAOKE\\SAOKE_THAUCHI_QUAHAN_20260305.txt",sep ="$")
data_card <- read.delim("D:\\Data Minh\\BAOCAO\\SAOKE\\SAOKE_CARD_VISA_20260305.txt",sep ="$")
data_cus_20260131 <- read.delim("D:\\Data Minh\\BAOCAO\\SAOKE\\CUSTOMER_20260310.txt",sep ="$") %>% clean_names()
data_machinhanh <-  read_excel("D:\\Data Minh\\TSCORE\\CODE_CHINHANH.xlsx") %>% clean_names()
data_tsbd <- read.delim("D:\\Data Minh\\BAOCAO\\SAOKE\\SAO_KE_TSDB_20260305.txt",sep ="$") %>% clean_names()
data_cib <-  read_excel("D:\\Data Minh\\BAOCAO\\SAOKE\\LIST_CIB.xlsx") %>% clean_names()

##tháng trước
data_sktd_t1 <- read.delim("D:\\Data Minh\\BAOCAO\\SAOKE\\SAOKE_TINDUNG_20260228.txt",sep ="$")
data_thauchi_t1 <- read.delim("D:\\Data Minh\\BAOCAO\\SAOKE\\SAOKE_THAUCHI_20260228.txt",sep ="$")
data_thauchi_quahan_t1 <- read.delim("D:\\Data Minh\\BAOCAO\\SAOKE\\SAOKE_THAUCHI_QUAHAN_20260228.txt",sep ="$")
data_card_t1 <- read.delim("D:\\Data Minh\\BAOCAO\\SAOKE\\SAOKE_CARD_VISA_20260228.txt",sep ="$")
data_cus_t1 <- read.delim("D:\\Data Minh\\BAOCAO\\SAOKE\\CUSTOMER_20260310.txt",sep ="$") %>% clean_names()
data_machinhanh <-  read_excel("D:\\Data Minh\\TSCORE\\CODE_CHINHANH.xlsx") %>% clean_names()
data_tsbd_t1 <- read.delim("D:\\Data Minh\\BAOCAO\\SAOKE\\SAO_KE_TSDB_20260228.txt",sep ="$") %>% clean_names()

## tổng hợp sao kê tháng này

#vay

x_duno <- data_sktd %>% select(TXN_DATE,LD_ID,CUSTOMER,AMOUNT_LCY,SONGAY_QHAN_CAONHAT,CO_CODE,KHOI,VN_FULL_NAME) %>% 
  distinct() %>% #filter(CUSTOMER %in% cus_list) %>%
  mutate(duno = as.numeric(AMOUNT_LCY)
         ,customer = as.character(CUSTOMER)
         ,max_dpd = as.numeric(SONGAY_QHAN_CAONHAT)
         ,report_date = format(as.Date(TXN_DATE,format = "%m/%d/%Y"),"%Y%m%d")
  ) %>% clean_names() %>%
  group_by(customer,report_date,co_code,khoi,vn_full_name) %>%
  summarise(sumduno= sum(duno),
            max_dpd=max(max_dpd)) %>%
  select(report_date,co_code,khoi,vn_full_name,customer,max_dpd,sumduno) %>% distinct()


# vv1 <- x_duno %>% filter(customer=="1000062189") 
# vv2 <-data_sktd %>% filter(CUSTOMER=="1000062189")

#thẻ
x_card <- data_card %>% select(TXN_DATE,CIF,BRANCH_CODE_T24,CONTRACT_NAME,DU_NO_STATEMENT,OVER_DAYS) %>%
  distinct() %>% mutate(duno = case_when(DU_NO_STATEMENT == "null" ~ "0"
                                                               ,TRUE ~ DU_NO_STATEMENT)
                                              ,duno = as.numeric(duno)*-1
                                              ,dpd=case_when(OVER_DAYS == "null" ~"0",TRUE ~ OVER_DAYS)
                                              ,dpd=as.numeric(dpd)
                                              ,report_date = format(as.Date(TXN_DATE,format = "%m/%d/%Y"),"%Y%m%d")
                                              ,customer=as.character(CIF)
                                              ,khoi = "INDIV"
                                             ,vn_full_name = CONTRACT_NAME
                                             ,co_code =BRANCH_CODE_T24
                                              ) %>% 
  filter(duno >0) %>% clean_names() %>%
  group_by(customer,report_date,co_code,khoi,vn_full_name) %>%
  summarise(sumduno= sum(duno),
            max_dpd=max(dpd)) %>%
  select(report_date,co_code,khoi,vn_full_name,customer,max_dpd,sumduno) %>% distinct()

# thấu chi quá hạn
x_thauchi_quahan <- data_thauchi_quahan %>% 
  select(TXN_DATE,LD_ID,CUSTOMER,AMOUNT_LCY,SONGAY_QHAN_CAONHAT,CO_CODE,KHOI,VN_FULL_NAME) %>%
  distinct() %>% 
  mutate(AMOUNT_LCY = case_when(AMOUNT_LCY == "null" ~ "0",TRUE ~AMOUNT_LCY)
         ,duno = as.numeric(AMOUNT_LCY)
         ,customer = as.character(CUSTOMER)
         ,max_dpd = as.numeric(SONGAY_QHAN_CAONHAT)
         ,report_date = format(as.Date(TXN_DATE,format = "%m/%d/%Y"),"%Y%m%d")
  ) %>% clean_names() %>% mutate(customer = as.character(customer)) %>%
  group_by(customer,report_date,co_code,khoi,vn_full_name) %>%
  summarise(sumduno= sum(duno),
            max_dpd=max(max_dpd)) %>%
  select(report_date,co_code,khoi,vn_full_name,customer,max_dpd,sumduno) %>% distinct()


# thấu chi
x_thauchi <- data_thauchi %>% 
  select(TXN_DATE,CUSTOMER,WORKING_BALANCE,CO_CODE_CUSTOMER,KHOI,SHORT_TITLE) %>%
  distinct() %>% mutate(WORKING_BALANCE = case_when(WORKING_BALANCE == "null" ~ "0"
                                                    ,TRUE ~ WORKING_BALANCE)
                        ,duno = as.numeric(WORKING_BALANCE)*-1
                        ,dpd=0
                        ,customer = as.character(CUSTOMER)
                        ,report_date = format(as.Date(TXN_DATE,format = "%m/%d/%Y"),"%Y%m%d")
                        ,co_code=CO_CODE_CUSTOMER
                        ,khoi = KHOI
                        ,vn_full_name=SHORT_TITLE) %>% 
  filter(duno >0) %>% clean_names() %>% mutate(customer = as.character(customer)) %>%
  group_by(customer,report_date,co_code,khoi,vn_full_name)%>%
  summarise(sumduno= sum(duno),
            max_dpd=max(dpd)) %>%
  select(report_date,co_code,khoi,vn_full_name,customer,max_dpd,sumduno) %>% distinct()

# tổng hợp

x_chovay <- rbind(x_duno,x_card,x_thauchi_quahan,x_thauchi) %>%
               group_by(report_date,customer,co_code,khoi,vn_full_name) %>%
               summarise(sodu = sum(sumduno)
                         ,max_dpd = max(max_dpd)) %>%
          filter(co_code !="null") %>%
          left_join(data_machinhanh %>% select(ma_br_t24,chi_nhanh=ten_cn_quan_ly)
                    ,by = c("co_code"="ma_br_t24")) %>%
          group_by(report_date,customer,chi_nhanh,khoi,vn_full_name) %>%
          summarise(sodu = sum(sodu)
                         ,max_dpd = max(max_dpd))
# ghép với sao kê tài sản

x_chovay_tagts <- x_chovay %>% left_join(data_tsbd %>% 
                                     filter(collateral_type %in% c("201","202","203","204","205","206","207","208")) %>%
                                     mutate(customer_id =as.character(customer_id)) %>%
                                     select(customer_id,customer_name) %>% 
                                     distinct()
                                     ,by = c("customer"="customer_id")
                                        ) %>% 
                                mutate(tag_oto = case_when(!is.na(customer_name) ~ "Y",TRUE ~ "N")) %>%
                                select(everything(),-customer_name)

# lấy khối CIB
x_chovay_tagts <- x_chovay_tagts %>% left_join(data_cib %>% mutate(recid=as.character(recid)) %>% 
                                                 select(recid,doanh_thu_t24) %>% distinct()
                                               ,by = c("customer"="recid")
                                               ) %>% mutate(dvql = case_when(!is.na(doanh_thu_t24)~"KHDN",TRUE ~ "KHBL")) %>%
                                    select(everything(),-doanh_thu_t24)
                  
# x <- x_chovay_tagts %>% filter(dvql == "KHDN")
## tổng hợp sao kê tháng trước

#vay

x_duno_t1 <- data_sktd_t1 %>% select(TXN_DATE,LD_ID,CUSTOMER,AMOUNT_LCY,SONGAY_QHAN_CAONHAT,CO_CODE,KHOI,VN_FULL_NAME) %>% 
  distinct() %>% #filter(CUSTOMER %in% cus_list) %>%
  mutate(duno = as.numeric(AMOUNT_LCY)
         ,customer = as.character(CUSTOMER)
         ,max_dpd = as.numeric(SONGAY_QHAN_CAONHAT)
         ,report_date = format(as.Date(TXN_DATE,format = "%m/%d/%Y"),"%Y%m%d")
  ) %>% clean_names() %>%
  group_by(customer,report_date,co_code,khoi,vn_full_name) %>%
  summarise(sumduno= sum(duno),
            max_dpd=max(max_dpd)) %>%
  select(report_date,co_code,khoi,vn_full_name,customer,max_dpd,sumduno) %>% distinct()


#thẻ
x_card_t1 <- data_card_t1 %>% select(TXN_DATE,CIF,BRANCH_CODE_T24,CONTRACT_NAME,DU_NO_STATEMENT,OVER_DAYS) %>%
  distinct() %>% mutate(duno = case_when(DU_NO_STATEMENT == "null" ~ "0"
                                                               ,TRUE ~ DU_NO_STATEMENT)
                                              ,duno = as.numeric(duno)*-1
                                              ,dpd=case_when(OVER_DAYS == "null" ~"0",TRUE ~ OVER_DAYS)
                                              ,dpd=as.numeric(dpd)
                                              ,report_date = format(as.Date(TXN_DATE,format = "%m/%d/%Y"),"%Y%m%d")
                                              ,customer=as.character(CIF)
                                              ,khoi = "INDIV"
                                             ,vn_full_name = CONTRACT_NAME
                                             ,co_code =BRANCH_CODE_T24
                                              ) %>% 
  filter(duno >0) %>% clean_names() %>%
  group_by(customer,report_date,co_code,khoi,vn_full_name) %>%
  summarise(sumduno= sum(duno),
            max_dpd=max(dpd)) %>%
  select(report_date,co_code,khoi,vn_full_name,customer,max_dpd,sumduno) %>% distinct()



# thấu chi quá hạn
x_thauchi_quahan_t1 <- data_thauchi_quahan_t1 %>% 
  select(TXN_DATE,LD_ID,CUSTOMER,AMOUNT_LCY,SONGAY_QHAN_CAONHAT,CO_CODE,KHOI,VN_FULL_NAME) %>%
  distinct() %>% 
  mutate(AMOUNT_LCY = case_when(AMOUNT_LCY == "null" ~ "0",TRUE ~AMOUNT_LCY)
         ,duno = as.numeric(AMOUNT_LCY)
         ,customer = as.character(CUSTOMER)
         ,max_dpd = as.numeric(SONGAY_QHAN_CAONHAT)
         ,report_date = format(as.Date(TXN_DATE,format = "%m/%d/%Y"),"%Y%m%d")
  ) %>% clean_names() %>% mutate(customer = as.character(customer)) %>%
  group_by(customer,report_date,co_code,khoi,vn_full_name) %>%
  summarise(sumduno= sum(duno),
            max_dpd=max(max_dpd)) %>%
  select(report_date,co_code,khoi,vn_full_name,customer,max_dpd,sumduno) %>% distinct()


# thấu chi
x_thauchi_t1 <- data_thauchi_t1 %>% select(TXN_DATE,CUSTOMER,WORKING_BALANCE,CO_CODE_CUSTOMER,KHOI,SHORT_TITLE) %>%
  distinct() %>% mutate(WORKING_BALANCE = case_when(WORKING_BALANCE == "null" ~ "0"
                                                    ,TRUE ~ WORKING_BALANCE)
                        ,duno = as.numeric(WORKING_BALANCE)*-1
                        ,dpd=0
                        ,customer = as.character(CUSTOMER)
                        ,report_date = format(as.Date(TXN_DATE,format = "%m/%d/%Y"),"%Y%m%d")
                        ,co_code=CO_CODE_CUSTOMER
                        ,khoi = KHOI
                        ,vn_full_name=SHORT_TITLE
  ) %>% 
  filter(duno >0) %>% clean_names() %>% mutate(customer = as.character(customer)) %>%
  group_by(customer,report_date,co_code,khoi,vn_full_name)%>%
  summarise(sumduno= sum(duno),
            max_dpd=max(dpd)) %>%
  select(report_date,co_code,khoi,vn_full_name,customer,max_dpd,sumduno) %>% distinct()

# tổng hợp

x_chovay_t1 <- rbind(x_duno_t1,x_card_t1,x_thauchi_quahan_t1,x_thauchi_t1) %>%
               group_by(report_date,customer,co_code,khoi,vn_full_name) %>%
               summarise(sodu = sum(sumduno)
                         ,max_dpd = max(max_dpd)) %>%
          filter(co_code !="null") %>%
          left_join(data_machinhanh %>% select(ma_br_t24,chi_nhanh=ten_cn_quan_ly)
                    ,by = c("co_code"="ma_br_t24")) %>%
          group_by(report_date,customer,chi_nhanh,khoi,vn_full_name) %>%
          summarise(sodu = sum(sodu)
                         ,max_dpd = max(max_dpd))
# ghép với sao kê tài sản

x_chovay_tagts_t1 <- x_chovay_t1 %>% left_join(data_tsbd_t1 %>% 
                                     filter(collateral_type %in% c("201","202","203","204","205","206","207","208")) %>%
                                      mutate(customer_id =as.character(customer_id)) %>%
                                     select(customer_id,customer_name) %>% 
                                       distinct()
                                   ,by = c("customer"="customer_id")
                                   ) %>% mutate(tag_oto = case_when(!is.na(customer_name) ~ "Y",TRUE ~ "N")) %>%
                                select(everything(),-customer_name)

# lấy khối CIB
x_chovay_tagts_t1 <- x_chovay_tagts_t1 %>% left_join(data_cib %>% mutate(recid=as.character(recid)) %>% 
                                                 select(recid,doanh_thu_t24) %>% distinct()
                                               ,by = c("customer"="recid")
                                               ) %>% mutate(dvql = case_when(!is.na(doanh_thu_t24)~"KHDN",TRUE ~ "KHBL")) %>%
                                    select(everything(),-doanh_thu_t24)

## group by tổng nợ toàn hàng theo khối

data_toanhang_groupby <- x_chovay_tagts %>% mutate(group_dpd = case_when(max_dpd ==0 ~ "Nợ GR1"
                                                                          ,max_dpd >0 & max_dpd<10 ~"DPD1_9"
                                                                          ,max_dpd >9 & max_dpd<91 ~"DPD10_90"
                                                                          ,max_dpd >90 & max_dpd<181 ~"DPD91_180"
                                                                          ,max_dpd >180 & max_dpd<361 ~"DPD181_360"
                                                                          ,max_dpd >360~"DPD>360"
                                                                          )
                                                  ) %>%
                     group_by(dvql,group_dpd) %>%
                     summarise(sum_duno = round(sum(as.numeric(sodu))/1000000000,2)) %>%
                     left_join(x_chovay_tagts_t1 %>% mutate(group_dpd = case_when(max_dpd ==0 ~ "Nợ GR1"
                                                                          ,max_dpd >0 & max_dpd<10 ~"DPD1_9"
                                                                          ,max_dpd >9 & max_dpd<91 ~"DPD10_90"
                                                                          ,max_dpd >90 & max_dpd<181 ~"DPD91_180"
                                                                          ,max_dpd >180 & max_dpd<361 ~"DPD181_360"
                                                                          ,max_dpd >360~"DPD>360"
                                                                          )
                                                  ) %>%
                                     group_by(dvql,group_dpd) %>%
                                     summarise(sum_duno = round(sum(as.numeric(sodu))/1000000000,2))
                               ,by = c("dvql"="dvql","group_dpd"="group_dpd")
                               ,suffix = c("","_left")
                               ) %>% select(everything(),-ends_with("_left"),sum_duno_left) %>% 
                            mutate(chenhlech = sum_duno-sum_duno_left)

# names(data_toanhang_groupby2)
                           
data_toanhang_groupby2 <- data_toanhang_groupby %>% select(dvql,group_dpd,sum_duno) %>%
                          pivot_wider(names_from = group_dpd,values_from = c(sum_duno)) %>%
                          left_join(data_toanhang_groupby %>% select(dvql,group_dpd,chenhlech) %>% 
                                      pivot_wider(names_from = group_dpd,values_from = c(chenhlech))
                                    ,by = c("dvql"="dvql")
                                    ,suffix = c("_duno","_chenh")
                                    ) %>% select(c(1,7,13
                                                   ,4,10,2,8,5,11,3,9,6,12
                                                   )
                                                 ) %>% clean_names() %>%
                          mutate(across(.cols = c(1), .fns = as.character)
                                 ,across(.cols = c(2:12), .fns = as.numeric)
                                 ) %>% mutate(no_gr1_duno = as.numeric(no_gr1_duno),no_gr1_chenh= as.numeric(no_gr1_chenh)) %>%
                         adorn_totals(where = "row",fill = "Toàn hàng",name = "Toàn hàng") %>%
                         mutate(across(.cols = c(2:13),~ tidyr::replace_na(.x, 0))
                                )


## group by tổng nợ toàn hàng theo CHI NHÁNH
data_chinhanh_groupby <- x_chovay_tagts %>% mutate(group_dpd = case_when(max_dpd ==0 ~ "Nợ GR1"
                                                                          ,max_dpd >0 & max_dpd<10 ~"DPD1_9"
                                                                          ,max_dpd >9 & max_dpd<91 ~"DPD10_90"
                                                                          ,max_dpd >90 & max_dpd<181 ~"DPD91_180"
                                                                          ,max_dpd >180 & max_dpd<361 ~"DPD181_360"
                                                                          ,max_dpd >360~"DPD>360"
                                                                          )
                                                  ) %>%
                     group_by(chi_nhanh,group_dpd) %>%
                     summarise(sum_duno = round(sum(as.numeric(sodu))/1000000000,2)) %>%
                     left_join(x_chovay_tagts_t1 %>% mutate(group_dpd = case_when(max_dpd ==0 ~ "Nợ GR1"
                                                                          ,max_dpd >0 & max_dpd<10 ~"DPD1_9"
                                                                          ,max_dpd >9 & max_dpd<91 ~"DPD10_90"
                                                                          ,max_dpd >90 & max_dpd<181 ~"DPD91_180"
                                                                          ,max_dpd >180 & max_dpd<361 ~"DPD181_360"
                                                                          ,max_dpd >360~"DPD>360"
                                                                          )
                                                  ) %>%
                                     group_by(chi_nhanh,group_dpd) %>%
                                     summarise(sum_duno = round(sum(as.numeric(sodu))/1000000000,2))
                               ,by = c("chi_nhanh"="chi_nhanh","group_dpd"="group_dpd")
                               ,suffix = c("","_left")
                               ) %>% select(everything(),-ends_with("_left"),sum_duno_left) %>% 
                            mutate(chenhlech = sum_duno-sum_duno_left)

data_chinhanh_groupby2 <- data_chinhanh_groupby %>% select(chi_nhanh,group_dpd,sum_duno) %>%
                          pivot_wider(names_from = group_dpd,values_from = c(sum_duno)) %>%
                          left_join(data_chinhanh_groupby %>% select(chi_nhanh,group_dpd,chenhlech) %>% 
                                      pivot_wider(names_from = group_dpd,values_from = c(chenhlech))
                                    ,by = c("chi_nhanh"="chi_nhanh")
                                    ,suffix = c("_duno","_chenh")
                                    ) %>% select(c(1,7,13
                                                   ,4,10,2,8,5,11,3,9,6,12
                                                   )
                                                 ) %>% clean_names() %>%
                          mutate(across(.cols = c(2:12),~ tidyr::replace_na(.x, 0))) %>%
                          mutate(across(.cols = c(1), .fns = as.character)
                                 ,across(.cols = c(2:12), .fns = as.numeric)
                                 ) %>% mutate(no_gr1_duno = as.numeric(no_gr1_duno),no_gr1_chenh= as.numeric(no_gr1_chenh)) %>%
                         adorn_totals(where = "row",fill = "Toàn hàng",name = "Toàn hàng") %>%
                         mutate(across(.cols = c(2:13),~ tidyr::replace_na(.x, 0))
                                )


## group by tổng nợ toàn hàng theo khối+CHI NHÁNH
data_chinhanhkhoi_groupby <- x_chovay_tagts %>% mutate(group_dpd = case_when(max_dpd ==0 ~ "Nợ GR1"
                                                                          ,max_dpd >0 & max_dpd<10 ~"DPD1_9"
                                                                          ,max_dpd >9 & max_dpd<91 ~"DPD10_90"
                                                                          ,max_dpd >90 & max_dpd<181 ~"DPD91_180"
                                                                          ,max_dpd >180 & max_dpd<361 ~"DPD181_360"
                                                                          ,max_dpd >360~"DPD>360"
                                                                          )
                                                  ) %>%
                     group_by(dvql,chi_nhanh,group_dpd) %>%
                     summarise(sum_duno = round(sum(as.numeric(sodu))/1000000000,2)) %>%
                     left_join(x_chovay_tagts_t1 %>% mutate(group_dpd = case_when(max_dpd ==0 ~ "Nợ GR1"
                                                                          ,max_dpd >0 & max_dpd<10 ~"DPD1_9"
                                                                          ,max_dpd >9 & max_dpd<91 ~"DPD10_90"
                                                                          ,max_dpd >90 & max_dpd<181 ~"DPD91_180"
                                                                          ,max_dpd >180 & max_dpd<361 ~"DPD181_360"
                                                                          ,max_dpd >360~"DPD>360"
                                                                          )
                                                  ) %>%
                                     group_by(dvql,chi_nhanh,group_dpd) %>%
                                     summarise(sum_duno = round(sum(as.numeric(sodu))/1000000000,2))
                               ,by = c("dvql"="dvql"
                                       ,"chi_nhanh"="chi_nhanh"
                                       ,"group_dpd"="group_dpd")
                               ,suffix = c("","_left")
                               ) %>% select(everything(),-ends_with("_left"),sum_duno_left) %>% 
                            mutate(chenhlech = sum_duno-sum_duno_left)

# names(data_chinhanhkhoi_groupby2)
data_chinhanhkhoi_groupby2 <- data_chinhanhkhoi_groupby %>% select(dvql,chi_nhanh,group_dpd,sum_duno) %>%
                          pivot_wider(names_from = group_dpd,values_from = c(sum_duno)) %>%
                          left_join(data_chinhanhkhoi_groupby %>% select(dvql,chi_nhanh,group_dpd,chenhlech) %>% 
                                      pivot_wider(names_from = group_dpd,values_from = c(chenhlech))
                                    ,by = c("chi_nhanh"="chi_nhanh","dvql"="dvql")
                                    ,suffix = c("_duno","_chenh")
                                    ) %>% select(c(1,2,8,14
                                                   ,5,11,3,9,6,12,4,10,7,13
                                                   )
                                                 ) %>% clean_names() %>%
                          mutate(across(.cols = c(3:12),~ tidyr::replace_na(.x, 0))) %>%
                          mutate(across(.cols = c(1,2), .fns = as.character)
                                 ,across(.cols = c(3:12), .fns = as.numeric)
                                 ) %>% select(everything()) %>% mutate(no_gr1_duno = as.numeric(no_gr1_duno)
                                                                       ,no_gr1_chenh= as.numeric(no_gr1_chenh)) %>%
                         # adorn_totals(where = "row",fill = "Tổng",name = "Tổng") %>%
                         mutate(across(.cols = c(1:12),~ tidyr::replace_na(.x, 0))
                                )

## group by tổng nợ toàn hàng theo khách hàng+ khối+CHI NHÁNH
data_chinhanhkhoikhachhang_groupby <- x_chovay_tagts %>% mutate(group_dpd = case_when(max_dpd ==0 ~ "Nợ GR1"
                                                                          ,max_dpd >0 & max_dpd<10 ~"DPD1_9"
                                                                          ,max_dpd >9 & max_dpd<91 ~"DPD10_90"
                                                                          ,max_dpd >90 & max_dpd<181 ~"DPD91_180"
                                                                          ,max_dpd >180 & max_dpd<361 ~"DPD181_360"
                                                                          ,max_dpd >360~"DPD>360"
                                                                          )
                                                  ) %>%
                     group_by(customer,vn_full_name,dvql,chi_nhanh,group_dpd) %>%
                     summarise(sum_duno = round(sum(as.numeric(sodu))/1000000000,2)) %>%
                     left_join(x_chovay_tagts_t1 %>% mutate(group_dpd = case_when(max_dpd ==0 ~ "Nợ GR1"
                                                                          ,max_dpd >0 & max_dpd<10 ~"DPD1_9"
                                                                          ,max_dpd >9 & max_dpd<91 ~"DPD10_90"
                                                                          ,max_dpd >90 & max_dpd<181 ~"DPD91_180"
                                                                          ,max_dpd >180 & max_dpd<361 ~"DPD181_360"
                                                                          ,max_dpd >360~"DPD>360"
                                                                          )
                                                  ) %>%
                                     group_by(customer,vn_full_name,dvql,chi_nhanh,group_dpd) %>%
                                     summarise(sum_duno = round(sum(as.numeric(sodu))/1000000000,2))
                               ,by = c("dvql"="dvql"
                                       ,"chi_nhanh"="chi_nhanh"
                                       ,"customer"="customer"
                                       ,"vn_full_name"="vn_full_name"
                                       #,"group_dpd"="group_dpd"
                                       )
                               ,suffix = c("","_left")
                               ) %>% select(everything(),-ends_with("_left"),sum_duno_left,group_dpd_left) %>% 
                            mutate(chenhlech = sum_duno-sum_duno_left)

# x<-x_chovay_tagts %>% filter(customer=="1000040241")
# names(data_chinhanhkhoikhachhang_groupby2)
data_chinhanhkhoikhachhang_groupby2 <- data_chinhanhkhoikhachhang_groupby %>% 
  select(customer,vn_full_name,dvql,chi_nhanh,group_dpd,sum_duno) %>%
                          pivot_wider(names_from = group_dpd,values_from = c(sum_duno)) %>%
                          left_join(data_chinhanhkhoikhachhang_groupby %>% 
                                      select(customer,vn_full_name,dvql,chi_nhanh,group_dpd,chenhlech) %>% 
                                      pivot_wider(names_from = group_dpd,values_from = c(chenhlech))
                                    ,by = c("chi_nhanh"="chi_nhanh","dvql"="dvql"
                                            ,"customer"="customer"
                                            ,"vn_full_name"="vn_full_name")
                                    ,suffix = c("_duno","_chenh")
                                    ) %>% select(c(1,2,3,4,5,11
                                                   ,9,15,10,16,7
                                                   ,13,8,14,6,12
                                                   )
                                                 ) %>% clean_names() %>%
                                       select(everything()) %>% mutate(no_gr1_duno = as.numeric(no_gr1_duno)
                                                                       ,no_gr1_chenh= as.numeric(no_gr1_chenh)
                                                                       ,no_gr1_duno = replace_na(no_gr1_duno,0)
                                                                       ,no_gr1_chenh= replace_na(no_gr1_chenh,0)
                                                                       ,dpd1_9_duno = as.numeric(dpd1_9_duno)
                                                                       ,dpd1_9_chenh= as.numeric(dpd1_9_chenh)
                                                                       ,dpd1_9_duno = replace_na(dpd1_9_duno,0)
                                                                       ,dpd1_9_chenh= replace_na(dpd1_9_chenh,0)
                                                                       
                                                                                                                                                                                                                   ,dpd10_90_duno = as.numeric(dpd10_90_duno)
                                                                       ,dpd10_90_chenh= as.numeric(dpd10_90_chenh)
                                                                       ,dpd10_90_duno = replace_na(dpd10_90_duno,0)
                                                                       ,dpd10_90_chenh= replace_na(dpd10_90_chenh,0)
                                                                       
                                                                       ,dpd91_180_duno = as.numeric(dpd91_180_duno)
                                                                       ,dpd91_180_chenh= as.numeric(dpd91_180_chenh)
                                                                       ,dpd91_180_duno = replace_na(dpd91_180_duno,0)
                                                                       ,dpd91_180_chenh= replace_na(dpd91_180_chenh,0)
                                                                       
                                                                       ,dpd181_360_duno = as.numeric(dpd181_360_duno)
                                                                       ,dpd181_360_chenh= as.numeric(dpd181_360_chenh)
                                                                       ,dpd181_360_duno = replace_na(dpd181_360_duno,0)
                                                                       ,dpd181_360_chenh= replace_na(dpd181_360_chenh,0)
                                                                       
                                                                       ,dpd_360_duno = as.numeric(dpd_360_duno)
                                                                       ,dpd_360_chenh= as.numeric(dpd_360_chenh)
                                                                       ,dpd_360_duno = replace_na(dpd_360_duno,0)
                                                                       ,dpd_360_chenh= replace_na(dpd_360_chenh,0)
                                                                       ) #%>% adorn_totals(where = "row",fill = "Tổng",name = "Tổng")


## group by tổng nợ Ô TÔ theo CHI NHÁNH
data_oto_groupby <- x_chovay_tagts %>% filter(tag_oto == "Y") %>% mutate(group_dpd = case_when(max_dpd ==0 ~ "Nợ GR1"
                                                                          ,max_dpd >0 & max_dpd<10 ~"DPD1_9"
                                                                          ,max_dpd >9 & max_dpd<91 ~"DPD10_90"
                                                                          ,max_dpd >90 & max_dpd<181 ~"DPD91_180"
                                                                          ,max_dpd >180 & max_dpd<361 ~"DPD181_360"
                                                                          ,max_dpd >360~"DPD>360"
                                                                          )
                                                  ) %>%
                     group_by(chi_nhanh,group_dpd) %>%
                     summarise(sum_duno = round(sum(as.numeric(sodu))/1000000000,2)) %>%
                     left_join(x_chovay_tagts_t1 %>% mutate(group_dpd = case_when(max_dpd ==0 ~ "Nợ GR1"
                                                                          ,max_dpd >0 & max_dpd<10 ~"DPD1_9"
                                                                          ,max_dpd >9 & max_dpd<91 ~"DPD10_90"
                                                                          ,max_dpd >90 & max_dpd<181 ~"DPD91_180"
                                                                          ,max_dpd >180 & max_dpd<361 ~"DPD181_360"
                                                                          ,max_dpd >360~"DPD>360"
                                                                          )
                                                  ) %>%
                                     group_by(chi_nhanh,group_dpd) %>%
                                     summarise(sum_duno = round(sum(as.numeric(sodu))/1000000000,2))
                               ,by = c("chi_nhanh"="chi_nhanh","group_dpd"="group_dpd")
                               ,suffix = c("","_left")
                               ) %>% select(everything(),-ends_with("_left"),sum_duno_left) %>% 
                            mutate(chenhlech = sum_duno-sum_duno_left)

# names(data_oto_groupby2)
data_oto_groupby2 <- data_oto_groupby %>% select(chi_nhanh,group_dpd,sum_duno) %>%
                          pivot_wider(names_from = group_dpd,values_from = c(sum_duno)) %>%
                          left_join(data_oto_groupby %>% select(chi_nhanh,group_dpd,chenhlech) %>% 
                                      pivot_wider(names_from = group_dpd,values_from = c(chenhlech))
                                    ,by = c("chi_nhanh"="chi_nhanh")
                                    ,suffix = c("_duno","_chenh")
                                    ) %>% select(c(1,7,13,4,10,2,8,5,11,3,9,6,12
                                                   )
                                                 ) %>% clean_names() %>%
                          mutate(across(.cols = c(1:12),~ tidyr::replace_na(.x, 0))) %>%
                          mutate(across(.cols = c(1), .fns = as.character)
                                 ,across(.cols = c(1:12), .fns = as.numeric)
                                 ) %>% mutate(no_gr1_duno = as.numeric(no_gr1_duno),no_gr1_chenh= as.numeric(no_gr1_chenh)) %>%
                         adorn_totals(where = "row",fill = "Tổng",name = "Tổng")

## group by top chi nhánh tăng nhóm nợ theo KHBL
data_chinhanhkhoitang_groupby <- data_chinhanhkhoi_groupby2 %>% filter(dvql == "KHBL") %>%
        select(chi_nhanh,ends_with("_chenh"))

## group by top khách hàng tăng nhóm nợ theo KHBL
data_chinhanhkhoikhachangtang_groupby <- data_chinhanhkhoikhachhang_groupby2 %>% 
  filter(dvql == "KHBL") %>% mutate(customer_name=vn_full_name) %>%
        select(customer,customer_name,chi_nhanh,ends_with("_chenh"))

## group by top chi nhánh tăng nhóm nợ theo KHDN
data_chinhanhkhoitang_groupby2 <- data_chinhanhkhoi_groupby2 %>% filter(dvql == "KHDN") %>% 
        select(chi_nhanh,ends_with("_chenh"))

## group by top khách hàng tăng nhóm nợ theo KHDN
data_chinhanhkhoikhachangtang_groupby3 <- data_chinhanhkhoikhachhang_groupby2 %>% filter(dvql == "KHDN") %>% 
  mutate(customer_name=vn_full_name) %>%
        select(customer,customer_name,chi_nhanh,ends_with("_chenh"))

```
# **Toàn hàng**

## column

###

```{r}
valuea <- data_toanhang_groupby2[3,] %>% mutate(sumall = format(round(no_gr1_duno+dpd1_9_duno
                                                +dpd10_90_duno+dpd91_180_duno+dpd181_360_duno
                                                +dpd_360_duno,0),big.mark = ",")) %>%
          select(sumall) 

valueBox(
  value = valuea[1,1],
  caption = "<span style='color:white;'>Tổng dư nợ (tỷ đồng)</span>",
  # icon = "fa-folder-open"
  ,color = "#1E90FF"
)


```

###

```{r}
valueb <- data_toanhang_groupby2[3,] %>% mutate(sumall = no_gr1_duno+dpd1_9_duno
                                                +dpd10_90_duno+dpd91_180_duno+dpd181_360_duno
                                                +dpd_360_duno
                                                ,sumnpl = dpd91_180_duno+dpd181_360_duno+dpd_360_duno
                                                ,npl = round((sumnpl/sumall)*100,2)
                                                ) %>% select(npl)


# arrow <- if (valueb[1,1] > 0) "↑" else if (valueb[1,1] < 0) "↓" else "→"


box_color <- if (valueb[1,1] <= 1.0) {
  "#00FF00"
} else if (valueb[1,1] > 1.0 & valueb[1,1] <=2.5) {
  "#FFB90F"
} else {
  "#FF4500"
}

# delta_html <- HTML(sprintf("<span style='color:%s; font-weight:700;'>%s %s</span>",
#                            box_color, arrow, sprintf("%+.1f%%",valueb[1,1])))


valueBox(
  value = paste0(valueb[1,1],"%"),
  caption = "Tỷ lệ NPL hiện tại",
  # icon = "fa-folder-open"
  ,color = box_color
)


```

###

```{r}
y <- 0.03

arrow2 <- if (y > 0) "↑" else if (y < 0) "↓" else "→"


box_color3 <- if (y > 0) {
  "#00FF00"
} else if (y == 0) {
  "#FFB90F"
} else {
  "#FF4500"
}

delta_html2 <- HTML(sprintf("<span style='color:%s; font-weight:700;'>%s %s</span>",
                          box_color3, arrow2, sprintf("%+.1f%%",y*100)))

valueBox(
  value = delta_html2,
  caption = "% Tăng/giảm dư nợ so với tháng trước"
  # ,icon = "fa-tasks"
    ,color = box_color3
)


```

###

```{r}
x <- as.numeric(0.015)

arrow <- if (x > 0) "↑" else if (x < 0) "↓" else "→"

box_color2 <- if (x < 0) {
  "#00FF00"
} else if (x == 0) {
  "#FFB90F"
} else {
  "#FF4500"
}

delta_html3 <- HTML(sprintf("<span style='color:%s; font-weight:700;'>%s %s</span>",
                          box_color2, arrow, sprintf("%+.1f%%",x*100)))

valueBox(
  value = delta_html3,
  caption = "% Tăng giảm NPL so với tháng trước"
  # ,icon = "fa-gear"
  ,color = box_color2
)


```

## <span style="color: #191970;">**Tổng Book nợ đến ngày**</span> 

```{r}
data_toanhang_groupby3 <- flextable(data_toanhang_groupby2) %>% 
  set_table_properties(layout = "autofit", width = 1)

# names(data_toanhang_groupby2)
data_toanhang_groupby4 <- data_toanhang_groupby3 %>%
  
  add_header_row(
    top = TRUE,                # New header goes on top of existing header row
    values = c("Phân khúc",     # Header values for each column below
               "DPD=0",
               "",
               "DPD1_9",         # This will be the top-level header for this and two next columns
               "",             # Leave blank, as it will be merged with "Died"
               "DPD10_90",
               "",
               "DPD91_180",
               "",
               "DPD181_360",
               "",
               "DPD>360",
               ""
               )) %>% set_header_labels(dvql = ""
                                        ,no_gr1_duno = "Dưnợ"
                                        ,no_gr1_chenh = "+/-"
                                        ,dpd1_9_duno = "Dưnợ"
                                        ,dpd1_9_chenh = "+/-"
                                        ,dpd10_90_duno = "Dưnợ"
                                        ,dpd10_90_chenh = "+/-"
                                        ,dpd91_180_duno = "Dưnợ"
                                        ,dpd91_180_chenh = "+/-"
                                        ,dpd181_360_duno = "Dưnợ"
                                        ,dpd181_360_chenh = "+/-"
                                        ,dpd_360_duno = "Dưnợ"
                                        ,dpd_360_chenh = "+/-" 
                                        ) %>% 
  merge_at(i = 1, j = 2:3, part = "header") %>% 
  merge_at(i = 1, j = 4:5, part = "header") %>%
  merge_at(i = 1, j = 6:7, part = "header") %>% 
  merge_at(i = 1, j = 8:9, part = "header") %>% 
  merge_at(i = 1, j = 10:11, part = "header") %>%
  merge_at(i = 1, j = 12:13, part = "header") %>%
  merge_at(i = 1:2, j = 1, part = "header")


border_style = officer::fp_border(color="black", width=1)

data_toanhang_groupby4 <- data_toanhang_groupby4 %>% 

  # Remove all existing borders
  border_remove() %>%  
  
  # add horizontal lines via a pre-determined theme setting
  theme_booktabs() %>% 
  
  # add vertical lines to separate Recovered and Died sections
  hline(part = "header", i = 1, border = border_style) %>%
  vline(part = "all", j = 1, border = border_style) %>%   # at column 1 
  vline(part = "all", j = 3, border = border_style) %>%     # at column 3
  vline(part = "all", j = 5, border = border_style) %>%       # at column 3
  vline(part = "all", j = 7, border = border_style) %>%      # at column 3
  vline(part = "all", j = 9, border = border_style) %>%      # at column 3
  vline(part = "all", j = 11, border = border_style)       # at column 3

data_toanhang_groupby4 <- data_toanhang_groupby4 %>% 
   flextable::align(align = "center",j = c(1:13), part = "all") 

data_toanhang_groupby4 <-  data_toanhang_groupby4 %>%  
  fontsize(i = 1, size = 12, part = "header") %>%   # adjust font size of header
  bold(i = 1, bold = TRUE, part = "header") %>%     # adjust bold face of header
  bold(i = 3, bold = TRUE, part = "body")           # adjust bold face of total row (row 7 of body)

data_toanhang_groupby4 <- data_toanhang_groupby4 %>% 
    bg(part = "body", bg = "gray95")  


data_toanhang_groupby4 %>%
  bg(j = c(3,5,7,9,11,13)
     ,bg = function(x) ifelse(x > 0, "#FF7256", "#00FF00")
     , part = "body") %>% bg(bg = "#4F94CD",part = "header") %>% 
  color(color = "white", part = "header") %>%
  add_footer_lines(values = "Ghi chú: Đơn vị là tỷ đồng; +/- so với tháng trước") %>%
  italic(part = "footer") %>%
  align(part = "footer", align = "right") %>%
  fontsize(part="footer", size=8)

```
# **Theo vùng miền/chi nhánh**

### **Book nợ theo Vùng miền/chi nhánh**

```{r}
data_chinhanh_groupby3 <- flextable(data_chinhanh_groupby2) %>% 
  set_table_properties(layout = "autofit", width = 1
                       ,opts_html = list(scroll = list())) %>% 
  fontsize(size = 9, part = "all")

# names(data_toanhang_groupby2)
data_chinhanh_groupby4 <- data_chinhanh_groupby3 %>%
  
  add_header_row(
    top = TRUE,                # New header goes on top of existing header row
    values = c("Chi nhánh",     # Header values for each column below
               "DPD=0",
               "",
               "DPD1_9",         # This will be the top-level header for this and two next columns
               "",             # Leave blank, as it will be merged with "Died"
               "DPD10_90",
               "",
               "DPD91_180",
               "",
               "DPD181_360",
               "",
               "DPD>360",
               ""
               )) %>% set_header_labels(chi_nhanh = ""
                                        ,no_gr1_duno = "Dưnợ"
                                        ,no_gr1_chenh = "+/-"
                                        ,dpd1_9_duno = "Dưnợ"
                                        ,dpd1_9_chenh = "+/-"
                                        ,dpd10_90_duno = "Dưnợ"
                                        ,dpd10_90_chenh = "+/-"
                                        ,dpd91_180_duno = "Dưnợ"
                                        ,dpd91_180_chenh = "+/-"
                                        ,dpd181_360_duno = "Dưnợ"
                                        ,dpd181_360_chenh = "+/-"
                                        ,dpd_360_duno = "Dưnợ"
                                        ,dpd_360_chenh = "+/-"
                                        ) %>% 
  merge_at(i = 1, j = 2:3, part = "header") %>% 
  merge_at(i = 1, j = 4:5, part = "header") %>%
  merge_at(i = 1, j = 6:7, part = "header") %>% 
  merge_at(i = 1, j = 8:9, part = "header") %>% 
  merge_at(i = 1, j = 10:11, part = "header") %>%
  merge_at(i = 1, j = 12:13, part = "header") %>%
  merge_at(i = 1:2, j = 1, part = "header")


border_style = officer::fp_border(color="black", width=1)

data_chinhanh_groupby4 <- data_chinhanh_groupby4 %>% 

  # Remove all existing borders
  border_remove() %>%  
  
  # add horizontal lines via a pre-determined theme setting
  theme_booktabs() %>% 
  
  # add vertical lines to separate Recovered and Died sections
  hline(part = "header", i = 1, border = border_style) %>%
  vline(part = "all", j = 1, border = border_style) %>%   # at column 1 
  vline(part = "all", j = 3, border = border_style) %>%     # at column 3
  vline(part = "all", j = 5, border = border_style) %>%       # at column 3
  vline(part = "all", j = 7, border = border_style) %>%      # at column 3
    vline(part = "all", j = 9, border = border_style) %>%      # at column 3
  vline(part = "all", j = 11, border = border_style)       # at column 3

data_chinhanh_groupby4 <- data_chinhanh_groupby4 %>% 
   flextable::align(align = "center",j = c(1:13), part = "header") %>% 
   flextable::align(align = "right",j = c(2:13), part = "body") %>% 
   flextable::align(align = "left",j = c(1), part = "body")

data_chinhanh_groupby4 <-  data_chinhanh_groupby4 %>%  
  fontsize(i = 1, size = 12, part = "header") %>%   # adjust font size of header
  bold(i = 1, bold = TRUE, part = "header") %>%
  bold(i = ~ chi_nhanh == "Toàn hàng", bold = TRUE, part = "body")



data_chinhanh_groupby4 <- data_chinhanh_groupby4 %>% 
    bg(part = "body", bg = "gray95")  


data_chinhanh_groupby4 %>%
  bg(j = c(3,5,7,9,11,13)
     ,bg = function(x) ifelse(x > 0, "#FF7256", "#00FF00")
     , part = "body") %>% bg(bg = "#4F94CD",part = "header") %>%
  color(color = "white", part = "header") %>% 
  set_table_properties(layout = "autofit", width = 1
                       ,opts_html = list(scroll = list(height = "500px")
                       ,extra_css = "thead th {position: sticky
                       ;top: 5
                       ;background-color: white
                       ;z-index: 1000;
                       }")) %>%
  fontsize(size = 8, part = "all") %>%
  add_header_lines(values = "Ghi chú: Đơn vị là tỷ đồng; +/- so với tháng trước") %>%
  italic(part = "header") %>%
  align(part = "header", align = "right") %>%
  fontsize(part="header", size=8)

```

### **Book tài sản đảm bảo là ô tô**

```{r}
data_oto_groupby3 <- flextable(data_oto_groupby2) %>% 
  set_table_properties(layout = "autofit", width = 1
                       ,opts_html = list(scroll = list())) %>% 
  fontsize(size = 9, part = "all")

# names(data_toanhang_groupby2)
data_oto_groupby4 <- data_oto_groupby3 %>%
  
  add_header_row(
    top = TRUE,                # New header goes on top of existing header row
    values = c("chi_nhanh",     # Header values for each column below
               "DPD=0",
               "",
               "DPD1_9",         # This will be the top-level header for this and two next columns
               "",             # Leave blank, as it will be merged with "Died"
               "DPD10_90",
               "",
               "DPD91_180",
               "",
               "DPD181_360",
               "",
               "DPD>360",
               ""
               )) %>% set_header_labels(chi_nhanh = ""
                                        ,no_gr1_duno = "Dưnợ"
                                        ,no_gr1_chenh = "+/-"
                                        ,dpd1_9_duno = "Dưnợ"
                                        ,dpd1_9_chenh = "+/-"
                                        ,dpd10_90_duno = "Dưnợ"
                                        ,dpd10_90_chenh = "+/-"
                                        ,dpd91_180_duno = "Dưnợ"
                                        ,dpd91_180_chenh = "+/-"
                                        ,dpd181_360_duno = "Dưnợ"
                                        ,dpd181_360_chenh = "+/-"
                                        ,dpd_360_duno = "Dưnợ"
                                        ,dpd_360_chenh = "+/-"
                                        ) %>% 
  merge_at(i = 1, j = 2:3, part = "header") %>% 
  merge_at(i = 1, j = 4:5, part = "header") %>%
  merge_at(i = 1, j = 6:7, part = "header") %>% 
  merge_at(i = 1, j = 8:9, part = "header") %>% 
  merge_at(i = 1, j = 10:11, part = "header") %>%
  merge_at(i = 1, j = 12:13, part = "header") %>%
  merge_at(i = 1:2, j = 1, part = "header")


border_style = officer::fp_border(color="black", width=1)

data_oto_groupby4 <- data_oto_groupby4 %>% 

  # Remove all existing borders
  border_remove() %>%  
  
  # add horizontal lines via a pre-determined theme setting
  theme_booktabs() %>% 
  
  # add vertical lines to separate Recovered and Died sections
  hline(part = "header", i = 1, border = border_style) %>%
  vline(part = "all", j = 1, border = border_style) %>%   # at column 1 
  vline(part = "all", j = 3, border = border_style) %>%     # at column 3
  vline(part = "all", j = 5, border = border_style) %>%       # at column 3
  vline(part = "all", j = 7, border = border_style) %>%      # at column 3
    vline(part = "all", j = 9, border = border_style) %>%      # at column 3
  vline(part = "all", j = 11, border = border_style)       # at column 3

data_oto_groupby4 <- data_oto_groupby4 %>% 
   flextable::align(align = "center",j = c(1:13), part = "header") %>% 
   flextable::align(align = "right",j = c(2:13), part = "body") %>% 
   flextable::align(align = "left",j = c(1), part = "body")

data_oto_groupby4 <- data_oto_groupby4 %>%  
  fontsize(i = 1, size = 12, part = "header") %>%   # adjust font size of header
  bold(i = 1, bold = TRUE, part = "header") %>%
  bold(i = ~ chi_nhanh == "Tổng", bold = TRUE, part = "body")



data_oto_groupby4 <- data_oto_groupby4 %>% 
    bg(part = "body", bg = "gray95")  


data_oto_groupby4 %>%
  bg(j = c(3,5,7,9,11,13)
     ,bg = function(x) ifelse(x > 0, "#FF7256", "#00FF00")
     , part = "body") %>% bg(bg = "#4F94CD",part = "header") %>%
  color(color = "white", part = "header") %>%
  set_table_properties(layout = "autofit", width = 1
                       ,opts_html = list(scroll = list(height = "500px")
                       ,extra_css = "thead th {position: sticky
                       ;top: 5
                       ;background-color: white
                       ;z-index: 1000;
                       }")) %>%
  fontsize(size = 8, part = "all") %>%
  add_header_lines(values = "Ghi chú: Đơn vị là tỷ đồng; +/- so với tháng trước") %>%
  italic(part = "header") %>%
  align(part = "header", align = "right") %>%
  fontsize(part="header", size=8)
```

# **Theo Phân khúc**

## column

### **Khối Bán lẻ**

```{r}
# names(data_chinhanhkhoi_groupby2)
data_chinhanhkhoi_groupby2_1 <- data_chinhanhkhoi_groupby2 %>%
  filter(dvql %in% c("KHBL")) %>% 
  adorn_totals(where = "row",fill = "Tổng",name = "Tổng") %>% select(2:14)

data_chinhanhkhoi_groupby3 <- flextable(data_chinhanhkhoi_groupby2_1
                                        ) %>%
  set_table_properties(layout = "autofit", width = 1) %>% 
  fontsize(size = 9, part = "all")

# names(data_toanhang_groupby2)
data_chinhanhkhoi_groupby4 <- data_chinhanhkhoi_groupby3 %>%
  
  add_header_row(
    top = TRUE,                # New header goes on top of existing header row
    values = c("Chi nhánh",     # Header values for each column below
               "DPD=0",
               "",
               "DPD1_9",         # This will be the top-level header for this and two next columns
               "",             # Leave blank, as it will be merged with "Died"
               "DPD10_90",
               "",
               "DPD91_180",
               "",
               "DPD181_360",
               "",
               "DPD>360",
               ""
               )) %>% set_header_labels(chi_nhanh = ""
                                        ,no_gr1_duno = "Dưnợ"
                                        ,no_gr1_chenh = "+/-"
                                        ,dpd1_9_duno = "Dưnợ"
                                        ,dpd1_9_chenh = "+/-"
                                        ,dpd10_90_duno = "Dưnợ"
                                        ,dpd10_90_chenh = "+/-"
                                        ,dpd91_180_duno = "Dưnợ"
                                        ,dpd91_180_chenh = "+/-"
                                        ,dpd181_360_duno = "Dưnợ"
                                        ,dpd181_360_chenh = "+/-"
                                        ,dpd_360_duno = "Dưnợ"
                                        ,dpd_360_chenh = "+/-"
                                        ) %>% 
  merge_at(i = 1, j = 2:3, part = "header") %>% 
  merge_at(i = 1, j = 4:5, part = "header") %>%
  merge_at(i = 1, j = 6:7, part = "header") %>% 
  merge_at(i = 1, j = 8:9, part = "header") %>% 
  merge_at(i = 1, j = 10:11, part = "header") %>%
  merge_at(i = 1, j = 12:13, part = "header") %>%
  merge_at(i = 1:2, j = 1, part = "header")


border_style = officer::fp_border(color="black", width=1)

data_chinhanhkhoi_groupby4 <- data_chinhanhkhoi_groupby4 %>% 

  # Remove all existing borders
  border_remove() %>%  
  
  # add horizontal lines via a pre-determined theme setting
  theme_booktabs() %>% 
  
  # add vertical lines to separate Recovered and Died sections
  hline(part = "header", i = 1, border = border_style) %>%
  vline(part = "all", j = 1, border = border_style) %>%   # at column 1 
  vline(part = "all", j = 3, border = border_style) %>%     # at column 3
  vline(part = "all", j = 5, border = border_style) %>%       # at column 3
  vline(part = "all", j = 7, border = border_style) %>%      # at column 3
    vline(part = "all", j = 9, border = border_style) %>%      # at column 3
  vline(part = "all", j = 11, border = border_style)       # at column 3

data_chinhanhkhoi_groupby4 <- data_chinhanhkhoi_groupby4 %>% 
   flextable::align(align = "center",j = c(1:13), part = "header") %>% 
   flextable::align(align = "right",j = c(2:13), part = "body") %>% 
   flextable::align(align = "left",j = c(1), part = "body")

data_chinhanhkhoi_groupby4 <-  data_chinhanhkhoi_groupby4 %>%  
  fontsize(i = 1, size = 12, part = "header") %>%   # adjust font size of header
  bold(i = 1, bold = TRUE, part = "header") %>%
  bold(i = ~ chi_nhanh == "Tổng", bold = TRUE, part = "body")



data_chinhanhkhoi_groupby4 <- data_chinhanhkhoi_groupby4 %>% 
    bg(part = "body", bg = "gray95")  


data_chinhanhkhoi_groupby4 %>%
  bg(j = c(3,5,7,9,11,13)
     ,bg = function(x) ifelse(x > 0, "#FF7256", "#00FF00")
     , part = "body") %>% bg(bg = "#4F94CD",part = "header") %>%
  color(color = "white", part = "header") %>%
  set_table_properties(layout = "autofit", width = 1
                       ,opts_html = list(scroll = list(height = "500px")
                       ,extra_css = "thead th {position: sticky
                       ;top: 5
                       ;background-color: white
                       ;z-index: 1000;
                       }")) %>%
  fontsize(size = 8, part = "all") %>%
  add_header_lines(values = "Ghi chú: Đơn vị là tỷ đồng; +/- so với tháng trước") %>%
  italic(part = "header") %>%
  align(part = "header", align = "right") %>%
  fontsize(part="header", size=8)
```

### **Khối Bán buôn**

```{r}
# names(data_chinhanhkhoi_groupby2)
data_chinhanhkhoi_groupby2_2 <- data_chinhanhkhoi_groupby2 %>%
  filter(dvql %in% c("KHDN")) %>% 
  adorn_totals(where = "row",fill = "Tổng",name = "Tổng") %>% select(2:14)

data_chinhanhkhoi_groupby3 <- flextable(data_chinhanhkhoi_groupby2_2
                                        ) %>% set_table_properties(layout = "autofit", width = 1) %>% 
  fontsize(size = 9, part = "all")

# names(data_toanhang_groupby2)
data_chinhanhkhoi_groupby4 <- data_chinhanhkhoi_groupby3 %>%
  
  add_header_row(
    top = TRUE,                # New header goes on top of existing header row
    values = c("Chi nhánh",     # Header values for each column below
               "DPD=0",
               "",
               "DPD1_9",         # This will be the top-level header for this and two next columns
               "",             # Leave blank, as it will be merged with "Died"
               "DPD10_90",
               "",
               "DPD91_180",
               "",
               "DPD181_360",
               "",
               "DPD>360",
               ""
               )) %>% set_header_labels(chi_nhanh = ""
                                        ,no_gr1_duno = "Dưnợ"
                                        ,no_gr1_chenh = "+/-"
                                        ,dpd1_9_duno = "Dưnợ"
                                        ,dpd1_9_chenh = "+/-"
                                        ,dpd10_90_duno = "Dưnợ"
                                        ,dpd10_90_chenh = "+/-"
                                        ,dpd91_180_duno = "Dưnợ"
                                        ,dpd91_180_chenh = "+/-"
                                        ,dpd181_360_duno = "Dưnợ"
                                        ,dpd181_360_chenh = "+/-"
                                        ,dpd_360_duno = "Dưnợ"
                                        ,dpd_360_chenh = "+/-"
                                        ) %>% 
  merge_at(i = 1, j = 2:3, part = "header") %>% 
  merge_at(i = 1, j = 4:5, part = "header") %>%
  merge_at(i = 1, j = 6:7, part = "header") %>% 
  merge_at(i = 1, j = 8:9, part = "header") %>% 
  merge_at(i = 1, j = 10:11, part = "header") %>%
  merge_at(i = 1, j = 12:13, part = "header") %>%
  merge_at(i = 1:2, j = 1, part = "header")


border_style = officer::fp_border(color="black", width=1)

data_chinhanhkhoi_groupby4 <- data_chinhanhkhoi_groupby4 %>% 

  # Remove all existing borders
  border_remove() %>%  
  
  # add horizontal lines via a pre-determined theme setting
  theme_booktabs() %>% 
  
  # add vertical lines to separate Recovered and Died sections
  hline(part = "header", i = 1, border = border_style) %>%
  vline(part = "all", j = 1, border = border_style) %>%   # at column 1 
  vline(part = "all", j = 3, border = border_style) %>%     # at column 3
  vline(part = "all", j = 5, border = border_style) %>%       # at column 3
  vline(part = "all", j = 7, border = border_style) %>%      # at column 3
    vline(part = "all", j = 9, border = border_style) %>%      # at column 3
  vline(part = "all", j = 11, border = border_style)       # at column 3

data_chinhanhkhoi_groupby4 <- data_chinhanhkhoi_groupby4 %>% 
   flextable::align(align = "center",j = c(1:13), part = "header") %>% 
   flextable::align(align = "right",j = c(2:13), part = "body") %>% 
   flextable::align(align = "left",j = c(1), part = "body")

data_chinhanhkhoi_groupby4 <-  data_chinhanhkhoi_groupby4 %>%  
  fontsize(i = 1, size = 12, part = "header") %>%   # adjust font size of header
  bold(i = 1, bold = TRUE, part = "header") %>%
  bold(i = ~ chi_nhanh == "Tổng", bold = TRUE, part = "body")



data_chinhanhkhoi_groupby4 <- data_chinhanhkhoi_groupby4 %>% 
    bg(part = "body", bg = "gray95")  


data_chinhanhkhoi_groupby4 %>%
  bg(j = c(3,5,7,9,11,13)
     ,bg = function(x) ifelse(x > 0, "#FF7256","#00FF00")
     , part = "body") %>% bg(bg = "#4F94CD",part = "header") %>%
  color(color = "white", part = "header") %>%
  set_table_properties(layout = "autofit", width = 1
                       ,opts_html = list(scroll = list(height = "500px")
                       ,extra_css = "thead th {position: sticky
                       ;top: 5
                       ;background-color: white
                       ;z-index: 1000;
                       }")) %>%
  fontsize(size = 8, part = "all") %>%
  add_header_lines(values = "Ghi chú: Đơn vị là tỷ đồng; +/- so với tháng trước") %>%
  italic(part = "header") %>%
  align(part = "header", align = "right") %>%
  fontsize(part="header", size=8)


```
# **Danh sách nhóm nợ chi tiết KHBL**

## Danh sách theo chi nhánh

### **DPD 1-9 ngày**

```{r}

DT::datatable(data_chinhanhkhoitang_groupby %>% ungroup() %>% 
                select(chi_nhanh,dpd1_9_chenh) %>% mutate(`Chi nhánh` = chi_nhanh
                                                          ,`Tăng/giảm` = round(dpd1_9_chenh,2)) %>%
                select(`Chi nhánh`,`Tăng/giảm`) %>%
  arrange(desc(`Tăng/giảm`))
  ,rownames = FALSE
                , options = list(pageLength = 50,bPaginate = FALSE
                                 , searching =FALSE
                                 ,ordering  = TRUE
                                 ,paging =FALSE
                                 ,info =FALSE
                                 )
  )

```

### **DPD 10-90 ngày**

```{r}

DT::datatable(data_chinhanhkhoitang_groupby %>% ungroup() %>% mutate(`Chi nhánh` = chi_nhanh
                                                       ,`Tăng/giảm` = round(dpd10_90_chenh,2)) %>%
                select(`Chi nhánh`,`Tăng/giảm`) %>%
  arrange(desc(`Tăng/giảm`))
  ,rownames = FALSE
                , options = list(pageLength = 50,bPaginate = FALSE
                                 , searching =FALSE
                                 ,ordering = TRUE
                                 ,paging =FALSE
                                 ,info =FALSE
                                 )
  )
```

### <span style="color: #FF3030;">**DPD 91-180 ngày**</span>

```{r}

DT::datatable(data_chinhanhkhoitang_groupby %>% ungroup() %>% 
                select(chi_nhanh,dpd91_180_chenh) %>% mutate(`Chi nhánh` = chi_nhanh,`Tăng/giảm` = round(dpd91_180_chenh,2)) %>%
                select(`Chi nhánh`,`Tăng/giảm`) %>%
  arrange(desc(`Tăng/giảm`))
  ,rownames = FALSE
                , options = list(pageLength = 50,bPaginate = FALSE
                                 , searching =FALSE
                                 ,ordering = TRUE
                                 ,paging =FALSE
                                 ,info =FALSE
                                 )
  )

```

### <span style="color: #FF3030;">**DPD 181-360 ngày**</span>

```{r}

DT::datatable(data_chinhanhkhoitang_groupby %>% ungroup() %>% 
                select(chi_nhanh,dpd181_360_chenh) %>% mutate(`Chi nhánh` = chi_nhanh,`Tăng/giảm` = round(dpd181_360_chenh,2)) %>%
                select(`Chi nhánh`,`Tăng/giảm`) %>%
  arrange(desc(`Tăng/giảm`))
  ,rownames = FALSE
                , options = list(pageLength = 50,bPaginate = FALSE
                                 , searching =FALSE
                                 ,ordering = TRUE
                                 ,paging =FALSE
                                 ,info =FALSE
                                 )
)
```

### <span style="color: #FF3030;">**DPD >360 ngày**</span>

```{r}

DT::datatable(data_chinhanhkhoitang_groupby %>% ungroup() %>% select(chi_nhanh,dpd_360_chenh) %>% 
                mutate(`Chi nhánh` = chi_nhanh,`Tăng/giảm` = round(dpd_360_chenh,2)) %>%
                select(`Chi nhánh`,`Tăng/giảm`) %>% 
                arrange(desc(`Tăng/giảm`))
  ,rownames = FALSE
                , options = list(pageLength = 50,bPaginate = FALSE
                                 , searching =FALSE
                                 ,ordering = TRUE
                                 ,paging =FALSE
                                 ,info =FALSE
                                 )
)

```
## Danh sách theo khách hàng {.tabset}

### **DPD 1-9 ngày**

```{r}

DT::datatable(data_chinhanhkhoikhachangtang_groupby %>% ungroup() %>% 
                select(customer,customer_name,chi_nhanh,dpd1_9_chenh) %>%
                mutate(`Mã khách hàng`= customer
                       ,`Tên khách hàng` = customer_name
                       ,`Tên chi nhánh` =chi_nhanh
                       ,`Tăng/giảm` = round(dpd1_9_chenh,2)
                       ) %>% select(`Mã khách hàng`,`Tên khách hàng`,`Tên chi nhánh`,`Tăng/giảm`) %>%
  arrange(desc(`Tăng/giảm`)) %>% head(5)
          ,rownames = FALSE
                , options = list(pageLength = 50,bPaginate = FALSE
                                 , searching =FALSE
                                 ,ordering = TRUE
                                 ,paging =FALSE
                                 ,info =FALSE
                                 )
          ,class = "compact")


```

### **DPD 10-90 ngày**

```{r}
  
DT::datatable(data_chinhanhkhoikhachangtang_groupby %>% ungroup() %>%
                select(customer,customer_name,chi_nhanh,dpd10_90_chenh) %>%
                mutate(`Mã khách hàng`= customer
                       ,`Tên khách hàng` = customer_name
                       ,`Tên chi nhánh` =chi_nhanh
                       ,`Tăng/giảm` = round(dpd10_90_chenh,2)
                       ) %>% select(`Mã khách hàng`,`Tên khách hàng`,`Tên chi nhánh`,`Tăng/giảm`) %>%
  arrange(desc(`Tăng/giảm`)) %>% head(5)
          ,rownames = FALSE
                , options = list(pageLength = 50,bPaginate = FALSE
                                 , searching =FALSE
                                 ,ordering = TRUE
                                 ,paging =FALSE
                                 ,info =FALSE
                                 )
             )
```

### <span style="color: #FF3030;">**DPD 91-180 ngày**</span>

```{r}

DT::datatable(data_chinhanhkhoikhachangtang_groupby %>% ungroup() %>%
                select(customer,customer_name,chi_nhanh,dpd91_180_chenh) %>%
                mutate(`Mã khách hàng`= customer
                       ,`Tên khách hàng` = customer_name
                       ,`Tên chi nhánh` =chi_nhanh
                       ,`Tăng/giảm` = round(dpd91_180_chenh,2)
                       ) %>% select(`Mã khách hàng`,`Tên khách hàng`,`Tên chi nhánh`,`Tăng/giảm`) %>%
  arrange(desc(`Tăng/giảm`)) %>% head(5)
          ,rownames = FALSE
                , options = list(pageLength = 50,bPaginate = FALSE
                                 , searching =FALSE
                                 ,ordering = TRUE
                                 ,paging =FALSE
                                 ,info =FALSE
                                 )
             )

```

### <span style="color: #FF3030;">**DPD 181-360 ngày**</span>

```{r}

DT::datatable(data_chinhanhkhoikhachangtang_groupby %>% ungroup() %>% 
                select(customer,customer_name,chi_nhanh,dpd181_360_chenh) %>%
                mutate(`Mã khách hàng`= customer
                       ,`Tên khách hàng` = customer_name
                       ,`Tên chi nhánh` =chi_nhanh
                       ,`Tăng/giảm` = round(dpd181_360_chenh,2)
                       ) %>% select(`Mã khách hàng`,`Tên khách hàng`,`Tên chi nhánh`,`Tăng/giảm`) %>%
  arrange(desc(`Tăng/giảm`)) %>% head(5)
          ,rownames = FALSE
                , options = list(pageLength = 50,bPaginate = FALSE
                                 , searching =FALSE
                                 ,ordering = TRUE
                                 ,paging =FALSE
                                 ,info =FALSE
                                 )
             )

```

### <span style="color: #FF3030;">**DPD >360 ngày**</span>

```{r}

DT::datatable(data_chinhanhkhoikhachangtang_groupby %>% ungroup() %>%
                select(customer,customer_name,chi_nhanh,dpd_360_chenh) %>%
                mutate(`Mã khách hàng`= customer
                       ,`Tên khách hàng` = customer_name
                       ,`Tên chi nhánh` =chi_nhanh
                       ,`Tăng/giảm` = round(dpd_360_chenh,2)
                       ) %>% select(`Mã khách hàng`,`Tên khách hàng`,`Tên chi nhánh`,`Tăng/giảm`) %>%
  arrange(desc(`Tăng/giảm`)) %>% head(5)
          ,rownames = FALSE
                , options = list(pageLength = 50,bPaginate = FALSE
                                 , searching =FALSE
                                 ,ordering = TRUE
                                 ,paging =FALSE
                                 ,info =FALSE
                                 )
             )
```

# **Danh sách nhóm nợ chi tiết KHDN**

## Danh sách theo chi nhánh

### **DPD 1-9 ngày**

```{r}
# data_chinhanhkhoitang_groupby2

DT::datatable(data_chinhanhkhoitang_groupby2 %>% ungroup() %>% select(chi_nhanh,dpd1_9_chenh) %>% 
                mutate(`Chi nhánh` = chi_nhanh
                       ,`Tăng/giảm` = round(dpd1_9_chenh,2)) %>%
                select(`Chi nhánh`,`Tăng/giảm`) %>% 
                arrange(desc(`Tăng/giảm`))
  ,rownames = FALSE
                , options = list(pageLength = 50,bPaginate = FALSE
                                 , searching =FALSE
                                 ,ordering  = TRUE
                                 ,paging =FALSE
                                 ,info =FALSE
                                 )
  )


```

### **DPD 10-90 ngày**

```{r}

DT::datatable(data_chinhanhkhoitang_groupby2 %>% ungroup() %>% mutate(`Chi nhánh` = chi_nhanh
                                                       ,`Tăng/giảm` = round(dpd10_90_chenh,2)) %>%
                select(`Chi nhánh`,`Tăng/giảm`) %>%
  arrange(desc(`Tăng/giảm`))
  ,rownames = FALSE
                , options = list(pageLength = 50,bPaginate = FALSE
                                 , searching =FALSE
                                 ,ordering = TRUE
                                 ,paging =FALSE
                                 ,info =FALSE
                                 )
  )
```

### <span style="color: #FF3030;">**DPD 91-180 ngày**</span>

```{r}

DT::datatable(data_chinhanhkhoitang_groupby2 %>% ungroup() %>% select(chi_nhanh,dpd91_180_chenh) %>% 
                mutate(`Chi nhánh` = chi_nhanh
                       ,`Tăng/giảm` = round(dpd91_180_chenh,2)) %>%
                select(`Chi nhánh`,`Tăng/giảm`) %>%
  arrange(desc(`Tăng/giảm`))
  ,rownames = FALSE
                , options = list(pageLength = 50,bPaginate = FALSE
                                 , searching =FALSE
                                 ,ordering = TRUE
                                 ,paging =FALSE
                                 ,info =FALSE
                                 )
  )

```

### <span style="color: #FF3030;">**DPD 181-360 ngày**</span>

```{r}

DT::datatable(data_chinhanhkhoitang_groupby2 %>% ungroup() %>% 
                select(chi_nhanh,dpd181_360_chenh) %>% mutate(`Chi nhánh` = chi_nhanh
                                                                                          ,`Tăng/giảm` = round(dpd181_360_chenh,2)) %>%
                select(`Chi nhánh`,`Tăng/giảm`) %>%
  arrange(desc(`Tăng/giảm`))
  ,rownames = FALSE
                , options = list(pageLength = 50,bPaginate = FALSE
                                 , searching =FALSE
                                 ,ordering = TRUE
                                 ,paging =FALSE
                                 ,info =FALSE
                                 )
)
```

### <span style="color: #FF3030;">**DPD >360 ngày**</span>

```{r}

DT::datatable(data_chinhanhkhoitang_groupby2 %>% ungroup() %>% select(chi_nhanh,dpd_360_chenh) %>% 
                mutate(`Chi nhánh` = chi_nhanh,`Tăng/giảm` = round(dpd_360_chenh,2)) %>%
                select(`Chi nhánh`,`Tăng/giảm`) %>% 
                arrange(desc(`Tăng/giảm`))
  ,rownames = FALSE
                , options = list(pageLength = 50,bPaginate = FALSE
                                 , searching =FALSE
                                 ,ordering = TRUE
                                 ,paging =FALSE
                                 ,info =FALSE
                                 )
  )

```
## Danh sách theo khách hàng {.tabset}

### **DPD 1-9 ngày**

```{r}

DT::datatable(data_chinhanhkhoikhachangtang_groupby3 %>% ungroup() %>%
                select(customer,customer_name,chi_nhanh,dpd1_9_chenh) %>%
                mutate(`Mã khách hàng`= customer
                       ,`Tên khách hàng` = customer_name
                       ,`Tên chi nhánh` =chi_nhanh
                       ,`Tăng/giảm` = round(dpd1_9_chenh,2)
                       ) %>% select(`Mã khách hàng`,`Tên khách hàng`,`Tên chi nhánh`,`Tăng/giảm`) %>%
  arrange(desc(`Tăng/giảm`)) %>% head(5)
          ,rownames = FALSE
                , options = list(pageLength = 50,bPaginate = FALSE
                                 , searching =FALSE
                                 ,ordering = TRUE
                                 ,paging =FALSE
                                 ,info =FALSE
                                 )
             ,class = "compact")


```

### **DPD 10-90 ngày**

```{r}

DT::datatable(data_chinhanhkhoikhachangtang_groupby3 %>% ungroup() %>%
                select(customer,customer_name,chi_nhanh,dpd10_90_chenh) %>%
                mutate(`Mã khách hàng`= customer
                       ,`Tên khách hàng` = customer_name
                       ,`Tên chi nhánh` =chi_nhanh
                       ,`Tăng/giảm` = round(dpd10_90_chenh,2)
                       ) %>% select(`Mã khách hàng`,`Tên khách hàng`,`Tên chi nhánh`,`Tăng/giảm`) %>%
  arrange(desc(`Tăng/giảm`)) %>% head(5)
          ,rownames = FALSE
                , options = list(pageLength = 50,bPaginate = FALSE
                                 , searching =FALSE
                                 ,ordering = TRUE
                                 ,paging =FALSE
                                 ,info =FALSE
                                 )
             )
```

### <span style="color: #FF3030;">**DPD 91-180 ngày**</span>

```{r}

DT::datatable(data_chinhanhkhoikhachangtang_groupby3 %>% ungroup() %>%
                select(customer,customer_name,chi_nhanh,dpd91_180_chenh) %>%
                mutate(`Mã khách hàng`= customer
                       ,`Tên khách hàng` = customer_name
                       ,`Tên chi nhánh` =chi_nhanh
                       ,`Tăng/giảm` = round(dpd91_180_chenh,2)
                       ) %>% select(`Mã khách hàng`,`Tên khách hàng`,`Tên chi nhánh`,`Tăng/giảm`) %>%
  arrange(desc(`Tăng/giảm`)) %>% head(5)
          ,rownames = FALSE
                , options = list(pageLength = 50,bPaginate = FALSE
                                 , searching =FALSE
                                 ,ordering = TRUE
                                 ,paging =FALSE
                                 ,info =FALSE
                                 )
             )

```

### <span style="color: #FF3030;">**DPD 181-360 ngày**</span>

```{r}

DT::datatable(data_chinhanhkhoikhachangtang_groupby3 %>% ungroup() %>% 
                select(customer,customer_name,chi_nhanh,dpd181_360_chenh) %>%
                mutate(`Mã khách hàng`= customer
                       ,`Tên khách hàng` = customer_name
                       ,`Tên chi nhánh` =chi_nhanh
                       ,`Tăng/giảm` = round(dpd181_360_chenh,2)
                       ) %>% select(`Mã khách hàng`,`Tên khách hàng`,`Tên chi nhánh`,`Tăng/giảm`) %>%
  arrange(desc(`Tăng/giảm`)) %>% head(5)
          ,rownames = FALSE
                , options = list(pageLength = 50,bPaginate = FALSE
                                 , searching =FALSE
                                 ,ordering = TRUE
                                 ,paging =FALSE
                                 ,info =FALSE
                                 )
             )

```

### <span style="color: #FF3030;">**DPD >360 ngày**</span>

```{r}

DT::datatable(data_chinhanhkhoikhachangtang_groupby3 %>% ungroup() %>%
                select(customer,customer_name,chi_nhanh,dpd_360_chenh) %>%
                mutate(`Mã khách hàng`= customer
                       ,`Tên khách hàng` = customer_name
                       ,`Tên chi nhánh` =chi_nhanh
                       ,`Tăng/giảm` = round(dpd_360_chenh,2)
                       ) %>% select(`Mã khách hàng`,`Tên khách hàng`,`Tên chi nhánh`,`Tăng/giảm`) %>%
  arrange(desc(`Tăng/giảm`)) %>% head(5)
          ,rownames = FALSE
                , options = list(pageLength = 50,bPaginate = FALSE
                                 , searching =FALSE
                                 ,ordering = TRUE
                                 ,paging =FALSE
                                 ,info =FALSE
                                 )
             )
```
